臺灣臺北地方法院刑事判決
109年度審易字第990號
公  訴  人  臺灣臺北地方檢察署檢察官
被      告  林樹旻


上列被告因違反毒品危害防制條例案件，經檢察官提起公訴（10
9年度毒偵字第1079號），本院判決如下：
    主  文
林樹旻施用第二級毒品，免刑。
扣案之玻璃球吸食器壹組、殘渣袋壹袋，均沒收銷燬。
    事  實
一、林樹旻基於施用第二級毒品之犯意，於民國109年3月24日0
    時許，在新北市○○區○○街00巷00號住處內，以將甲基安非他
    命放入玻璃球內燒烤吸食煙霧之方式，施用第二級毒品甲基
    安非他命1次。嗣因其另涉妨害自由案件，為警於109年3月2
    7日1時許，在新北市○○區○○街00巷00號緝獲，當場扣得玻璃
    球吸食器1組及殘渣袋1袋，嗣經其同意採尿送驗呈安非他命
    及甲基安非他命陽性反應，而查知上情。
二、案經臺北市政府警察局大安分局報請臺灣臺北地方檢察署檢
    察官偵查後提起公訴。
    理  由
一、上開施用第二級毒品之犯罪事實，業據被告於警詢、偵查及
    本院訊問時坦承不諱（見偵查卷第17頁、第72頁，本院卷第
    128頁），且被告於109年3月27日為警採集之尿液，經送台
    灣尖端先進生技醫藥股份有限公司以酵素免疫分析法（EIA
　　）初步檢驗結果，呈安非他命類陽性反應，再以氣相層析質
    譜儀法（CG/MS）確認檢驗結果，判定呈安非他命、甲基安
    非他命陽性反應，此有臺北市政府警察局偵辦毒品案件尿液
    檢體委驗單（尿液檢體編號144111號）、台灣尖端先進生技
    醫藥股份有限公司109年4月10日濫用藥物檢驗報告（尿液檢
    體編號144111）在卷可佐（見偵查卷第117、119頁），另扣
    案被告所有之殘渣袋1只、玻璃球吸食器1組經分別送交通部
    民用航空局醫務中心鑑定結果，確含有第二級毒品甲基安非
    他命成分，有交通部民用航空局醫務中心109年4月13日航藥
    鑑字第0000000號毒品鑑定書在卷可查（見偵查卷第127頁）
　　，足認被告前揭任意性自白，核與事實相符，可以採信。本
    案事證明確，被告犯行足堪認定，應予依法論科。
二、論罪科刑
(一)核被告所為，係犯毒品危害防制條例第10條第2 項之施用第
    二級毒品罪。被告施用第二級毒品甲基安非他命前、後持有
    第二級毒品甲基安非他命之低度行為，應為施用之高度行為
    所吸收，不另論罪。
(二)被告曾因①詐欺案件，經本院以104年度簡上字第172號判決
    判處有期徒刑3月（共14罪）、2月，應執行有期徒刑1年確
    定；又因②竊盜案件，經本院以104年度易字第1011號判決判
    處有期徒刑6月（共2罪），應執行有期徒刑7月確定；又因③
    竊盜案件，經本院以105年度易字第622號判決判處有期徒刑
    8月（共4罪），應執行有期徒刑1年4月確定；上開①至③案件
    ，嗣經本院以105年度聲字第3106號裁定定應執行有期徒刑2
    年8月確定（下稱甲案，執行指揮書起算日為105年10月7日
    ，執行指揮書執行日為108年6月6日）。又因④違反藥事法案
    件，經臺灣士林地方法院（下稱士林地院）以106年度訴字
    第52號判決判處有期徒刑3月確定（下稱乙案，執行指揮書
    起算日為108年6月7日，執行指揮書執行日為108年9 月6日
    ）。又因⑤竊盜案件，經士林地院以106年度湖簡字第203號
    判決判處拘役55日確定（下稱丙案，執行指揮書起算日為10
    8年9月7日，執行指揮書執行日為108年10月31日）
　　。上開甲、乙、丙案接續執行而於107年4月17日縮短刑期假
    釋並付保護管束，迄至108年9月11日保護管束期滿未經撤銷
    而執行完畢等情，有臺灣高等法院被告前案紀錄表在卷可查
　　。酌之被告所犯本案與前案間犯罪原因、型態、侵害法益、
    罪質、不法內涵及社會危害程度均不相同，難認有特別惡性
　　，或具對刑罰之感應力顯然薄弱之情形，參諸司法院釋字第
    775號解釋意旨，爰裁量不依刑法第47條第1項規定加重其刑
　　。　
(三)本案為免刑判決之說明
　1.按被告行為後，毒品危害防制條例於民國109 年7 月15日修
    正生效施行，而犯同條例第10條之罪者，檢察官應先將被告
    送勒戒處所觀察、勒戒；觀察、勒戒後，檢察官依據勒戒處
    所之陳報，認受觀察、勒戒人無繼續施用毒品傾向者，應即
    釋放，並為不起訴之處分；又同條例修正施行後，審判中之
    案件，由法院依修正後規定處理；依修正後規定應為不起訴
    處分者，法院應為免刑之判決，修正後毒品危害防制條例第
    20條第1 項、第2 項前段、第35條之1 第2 款分別定有明文
　　。
　2.被告因本案施用第二級毒品犯行，前經檢察官提起公訴，經
    本院依修正後毒品危害防制條例第35條之1第2款前段、第20
    條第3項規定，以109年度審易字第990號裁定被告送勒戒處
    所觀察、勒戒，此有上開裁定書在卷可憑(見本院卷第157-1
    59頁)。被告不服裁定提起抗告，為臺灣高等法院以109年度
    抗字第1859號裁定駁回而確定。嗣被告經送法務部矯正署新
    店戒治所附設勒戒處所執行觀察、勒戒後，在所期間經評估
    認無繼續施用毒品傾向，有已於110年9月23日釋放出所等情
    ，有臺灣臺北地方檢察署110年9月28日北檢邦為110院觀執1
    字第1109075917號函暨所附臺灣臺北地方檢察署檢察官觀察
    勒戒處分執行指揮書、釋放通知書附卷可憑(見本院卷第187
    -189頁)，依修正後毒品危害防制條例第20條第2項前段規定
    ，原應由檢察官為不起訴處分，然本案係於修正後毒品危害
    防制條例生效施行前之109年5月4日繫屬本院，有本院收狀
    戳章存卷足憑(見本院卷第7頁)，核屬毒品危害防制條例修
    正施行後之審判中案件，揆諸前揭規定，本院自應為免刑之
    判決。
三、扣案之玻璃球吸食器1組、殘渣袋1袋，經送交通部民用航空
    局航空醫務中心檢驗結果，均檢出第二級毒品甲基安非他命
    成分，有交通部民用航空局航空醫務中心109年4月13日航藥
    鑑字第0000000號毒品成分鑑定書1份在卷可稽，是扣案之玻
    璃球吸食器1組、殘渣袋1袋上殘留之微量甲基安非他命，既
    難以與該殘渣袋或吸食器完全析離，應整體視為第二級毒品
    甲基安非他命，屬查獲之第二級毒品，不問屬於犯人與否，
    均應依毒品危害防制條例第18條第1項前段規定沒收銷燬。 
據上論斷，應依刑事訴訟法第299條第1項但書，毒品危害防制條
例第35條之1第2款、第10條第2項、第18條第1項前段、第20條第
2項前段，判決如主文。
本案經檢察官林婉儀提起公訴。
中　　華　　民　　國　　110 　年　　10　　月　　12　　日
　　　　　　　　　刑事第二十二庭法　官  廖棣儀　
上正本證明與原本無異。
如不服本判決應於收受送達後20日內向本院提出上訴書狀，並應
敘述具體理由；其未敘述上訴理由者，應於上訴期間屆滿後20日
內向本院補提理由書（均須按他造當事人之人數附繕本）「切勿
逕送上級法院」。因疫情而遲誤不變期間，得向法院聲請回復原
狀。
                                書記官  林志忠
中　　華　　民　　國　　110 　年　　10　　月　　13　　日
附錄本案論罪科刑法條：
毒品危害防制條例第10條
施用第一級毒品者，處6 月以上5 年以下有期徒刑。
施用第二級毒品者，處3 年以下有期徒刑。